【裁判字號】    94,易,588
【裁判日期】    950227
【裁判案由】    違反毒品危害防制條例
【裁判全文】
臺灣屏東地方法院刑事判決               94年度易字第588號
公  訴  人  臺灣屏東地方法院檢察署檢察官
被      告  甲○○
上列被告因違反毒品危害防制條例案件，經檢察官聲請以簡易判
決處刑（94年度毒偵字第1993號），因本院認為不宜以簡易判決
處刑，改依通常程序審理（94年度簡字第1373號），判決如下：
    主  文
甲○○施用第二級毒品，累犯，處有期徒刑肆月，如易科罰金，
以佰元折算壹日。
    事  實
一、甲○○前因施用第一級、第二級毒品，經本院以92年度訴字
    第282 號判處有期徒刑1 年2 月、4 月，應執行有期徒刑1
    年5 月，上訴後經臺灣高等法院高雄分院以92年度上訴字第
    1555號判決仍定應執行有期徒刑1 年5 月確定，於民國93年
    1 月30日入監執行，94年3 月31日因縮刑假釋出監，依指揮
    書於94年6 月1 日因縮刑假釋期滿未經撤銷假釋而執行完畢
    。又其前因施用毒品，經依法院裁定於92年5 月19日送強制
    戒治，於92年10月21日停止戒治出所，93年5 月18日因期滿
    未經撤銷停止戒治而執行完畢，竟仍不知悔改，5 年內復基
    於施用第二級毒品之犯意，於94年7 月29日下午1 時許回溯
    72 小 時內某時，在不詳處所施用第二級毒品甲基安非他命
    1 次，嗣94年7 月29日下午1 時許，為屏東縣憲兵隊持本院
    核發之搜索票在其位於屏東縣內埔鄉○○村○○路417 號住
    處內查獲（聲請簡易判決處刑書誤載為「上扯（址）」，依
    文意係指不詳處所，應予更正），扣得沾有「海洛因」成分
    之藥鏟吸管1 支（聲請簡易判決處刑書誤載為「吸食器」）
    。
三、案經屏東縣憲兵隊報告臺灣屏東地方法院檢察署檢察官偵查
    聲請以簡易判決處刑。
    理  由
一、前揭施用第二級毒品甲基安非他命之犯罪事實，業據被告甲
    ○○於本院審理時自白不諱，又其前揭時地查獲時所採得尿
    液經憲兵司令部刑事鑑識中心及本院囑託高雄醫學大學附設
    中和紀念醫院各以氣相層析質譜儀法（GC／MS）鑑驗結果，
    確呈甲基安非他命陽性反應，有該憲兵司令部刑事鑑識中心
    94年8 月5 日憲育字第0940000583號鑑驗通知書，及高雄醫
    學大學附設中和紀念醫院94年12月13日，編號第9412-75 號
    檢驗報告各1 份在卷可參，均為鑑定機關本於專業知識暨精
    密儀器測試後所得之結論，自可憑信。被告甲○○自白施用
    甲基安非他命，堪信與事實相符。
二、又被告甲○○前因施用毒品，經依法院裁定於92年5 月19日
    送強制戒治，92年10月21日停止戒治，於93年5 月18日因期
    滿未經撤銷停止戒治而執行完畢，有臺灣高等法院被告前案
    紀錄表、臺灣屏東地方法院檢察署刑案資料查註紀錄表、全
    國施用毒品案件紀錄表、受觀察勒戒人毒品及前科紀錄簡列
    表各1 份在卷可按，其經強制戒治執行完畢釋放後5 年內再
    犯本件施用第二級毒品甲基安非他命之犯罪事證已臻明確，
    應依法論科。
三、按甲基安非他命為毒品危害防制條例第2 條第2 項第2 款規
    定之第二級毒品，除法律另有規定者外，不得持有、施用。
    核被告甲○○所為，係犯毒品危害防制條例第10條第2 項之
    施用第二級毒品罪。其為施用而持有甲基安非他命之低度行
    為，應為施用之高度行為所吸收，不另論罪。被告甲○○前
    因施用第一級、第二級毒品，經本院以92年度訴字第282 號
    判處有期徒刑1 年2 月、4 月，應執行有期徒刑1 年5 月，
    上訴後經臺灣高等法院高雄分院以92年度上訴字第1555號判
    決仍定應執行有期徒刑1 年5 月確定，於93年1 月30日入監
    執行，94年3 月31日因縮刑假釋出監，依指揮書於94年6 月
    1 日因縮刑假釋期滿未經撤銷假釋而執行完畢，有臺灣高等
    法院被告前案紀錄表、臺灣屏東地方法院檢察署刑案資料查
    註紀錄表在卷可按，其5 年之內再犯有期徒刑以上刑之本罪
    ，為累犯，應依法加重其刑。
四、爰審酌被告甲○○之年齡、品行、智識程度、犯罪手段、犯
    罪對於法益侵害之程度，其為58年8 月11日出生、受有高職
    畢業教育程度而現從事自由業之人，為本件犯罪時年35歲，
    有年籍等資料在卷可參，又其前有2 筆因犯罪經法院判處有
    期徒刑而執行完畢之紀錄，除前開構成累犯之要件者外，前
    因違反毒品危害防制條例，經本院以89年度易字第1575號判
    處有期徒刑6 月確定，於90年8 月9 日入監執行，91年2 月
    9 日期滿出監執行完畢（聲請簡易判決處刑書據此為成立累
    犯之要件），素行不良；並考量依前開高雄醫學大學附設中
    和紀念醫院尿液檢驗報告所示，其甲基安非他命濃度僅652.
    0ng/mL，逾閾值500ng/mL無幾，足徵其此次犯行用量甚微，
    及其於本院審理時，已知坦認犯行，態度尚可等一切情狀，
    量處如主文所示之刑，並諭知易科罰金之折算標準，以資儆
    懲。
五、扣案橘色吸管1 支（見警卷第22頁），固據聲請簡易判決處
    刑書記載為「吸食器」，並以供本件犯罪使用而為犯人所有
    之物為由，請求隨案沒收，然經檢視其外觀乃一般吸毒者用
    以挑取毒品之削尖吸管，經囑託高雄醫學大學附設中和紀念
    醫院鑑驗結果，除呈海洛因陽性反應外，並無甲基安非他命
    反應，有該院94年11月29日編號0000-000號檢驗報告附卷可
    憑，尚難認為與本件施用毒品犯行有關，爰不為沒收之諭知
    ，附此敘明。
據上論斷，應依刑事訴訟法第299 條第1 項前段，毒品危害防制
條例第10條第2 項，刑法第11條前段、第47條，罰金罰鍰提高標
準條例第2 條，判決如主文。
本案經檢察官鍾仁松到庭執行職務
中    華    民    國    95    年    2     月    27    日
                  刑事第二庭  審判長法  官  羅森德
                                    法  官  陳海寧
                                    法  官  陳松檀
以上正本證明與原本無異。
如不服本判決應於收受本判決送達後10日內向本院提出上訴書狀
，其未敘述上訴理由者，並得於提起上訴後10日內向本院補提理
由書狀（均須按他造當事人之人數附繕本）「切勿逕送上級法院
」
中    華    民    國    95    年    2     月    27    日
                                    書記官  魏慧夷
附錄本件判決引用之法條：
毒品危害防制條例第10條
施用第一級毒品者，處6 月以上5 年以下有期徒刑。
施用第二級毒品者，處3 年以下有期徒刑。


司法院資訊處製作；財團法人民間司法改革基金會備份。
